臺灣高雄地方法院民事裁定
108年度消債清字第159號
聲  請  人  林秀綾即林秀對
0000000000000000

0000000000000000

代  理  人  蘇盈伃律師
上列當事人因消費者債務清理事件聲請清算，本院裁定如下：
    主  文
聲請人林秀綾即林秀對自中華民國一百零八年十月二十九日下午
四時起開始清算程序。
命司法事務官進行本件清算程序。
    理  由
一、聲請意旨略以：伊無力清償債務，曾於民國108年6月4日向
    本院聲請調解債務清償方案，惟調解不成立。又伊未經法院
    裁定開始更生程序或許可和解或宣告破產，爰聲請清算等語
    。
二、按債務人不能清償債務或有不能清償之虞者，得依本條例所
    定更生或清算程序，清理其債務；債務人對於金融機構負債
    務者，在聲請更生或清算前，應向最大債權金融機構請求協
    商債務清償方案，或向其住、居所地之法院或鄉、鎮、市、
    區調解委員會聲請債務清理之調解；自債務人提出協商請求
    之翌日起逾30日不開始協商，或自開始協商之翌日起逾90日
    協商不成立，債務人得逕向法院聲請更生或清算；債務人於
    法院裁定開始更生程序或許可和解或宣告破產前，得向法院
    聲請清算；法院開始清算程序之裁定，應載明其年、月、日
    、時，並即時發生效力；法院裁定開始更生或清算程序後，
    得命司法事務官進行更生或清算程序；必要時，得選任律師
    、會計師或其他適當之自然人或法人1人為監督人或管理人
    ，消費者債務清理條例（下稱消債條例）第3條、第151條第
    1項、第153條、第80條前段、第83條第1項、第16條第1項分
    別定有明文。
三、經查：
  ㈠聲請人前於108年6月4日向本院聲請調解債務清償方案，經本
    院108年度司消債調字第273號受理，於同年7月9日調解不成
    立，聲請人並於同日以言詞聲請清算等情，業經本院調閱上
    開調解卷宗核閱無訛。
  ㈡次查，聲請人於106年及107年度申報所得均為新臺幣（下同
    ）0元，惟其自陳聲請清算前2年內有自營經絡推拿工作室之
    所得每月28,000元，名下無財產，勞工保險於98年2月18日
    退保，另有富邦人壽保單解約金318,417元。又聲請人自營
    經絡推拿工作室（女身舒坊），收費方式為1小時800元，無
    帳冊，依預約表計算每月總收入約為28,000元至32,800元不
    等，成本為水電費、精油及毛巾等，店住合一（每月房租14
    ,000元），切結每月收入為28,000元，未領取任何補助等情
    ，此有財產及收入狀況說明書（調解卷第4至5頁）、戶籍謄
    本（調解卷第9頁）、財團法人金融聯合徵信中心前置協商
    專用債權人清冊（調解卷第11至12頁）、信用報告（調解卷
    第14頁）、財政部高雄國稅局106年及107年度綜合所得稅各
    類所得資料清單及總歸戶財產查詢清單（調解卷第16至18頁
    ）、勞工保險被保險人投保資料表（調解卷第19頁）、收入
    切結書（調解卷第21頁）、商業保險投保資料查詢結果表（
    調解卷第22頁）、債權人清冊（本案卷第11頁）、收入明細
    表（本案卷第13至20頁）、預約行事曆（本案卷第21至29頁
    ）、存摺（本案卷第31至34頁）、富邦人壽保險股份有限公
    司陳報狀（本案卷第41至42頁）、高雄市政府社會局社會福
    利資訊料查詢表（本案卷第49至51頁）等在卷可參。則在查
    無聲請人有其他收入來源之情形下，佐以其現無投保勞工保
    險，106、107年度均無申報所得紀錄，且已出具收入切結書
    ，本院認以其自陳每月收入最高32,800元扣除營業成本（含
    部分房租），即淨收入為每月28,000元作為核算其現在償債
    能力之基礎，堪認妥適。
  ㈢關於聲請人個人日常必要支出部分，聲請人陳稱店住合一，
    每月房租14,000元，前已敘及，並有華南銀行存摺交易明細
    每月轉帳14,015元及房屋租賃契約書在卷可稽（本案卷第33
    頁、第37至40頁）。按債務人必要生活費用，以最近一年衛
    生福利部或直轄市政府所公告當地區每人每月最低生活費一
    點二倍定之，消債條例第64條之2第1項定有明文。本院參酌
    衛福部社會司所公告108年度高雄市最低生活費標準為13,09
    9元，則聲請人每月生活所必需除有特殊情形並有證據證明
    者外，自宜以此數額之1.2倍即15,719元為度，始得認係必
    要支出。又上開最低生活費用之標準，係照當地最近1年平
    均每人消費支出60％，依其基準之家庭收支調查報告調查表
    格式所示有關經常性支出之調查項目，其原即包括利息支出
    、食品、衣著、房租及水費、電費、醫療保健、交通、娛樂
    、教育等基本生活需求。本院認在聲請人未能立證證明其有
    其他特殊需求之情形下，其個人必要生活費用即應以此為限
    度。
四、綜上所述，以聲請人現每月收入28,000元為其償債能力基準
    ，扣除個人必要生活費15,719元後，餘12,281元，而聲請人
    目前負債總額為2,891,093元（參調解卷第86頁國泰世華銀
    行751,962元，及調解卷第29頁以下，滙誠第一資產公司464
    ,798元、滙誠第二資產公司183,169元、新加坡商艾星國際
    公司165,806元、富邦資產公司647,049元、良京實業公司67
    8,309元），扣除富邦人壽保險解約金318,419元，以聲請人
    每月所餘按月攤還結果，需約17年【計算式：（2,891,093－
    318,419）÷12,281÷12＝17.5】始能清償完畢，堪認聲請人確
    有不能清償債務之情事，則聲請人向本院聲請清算，應予准
    許，爰命司法事務官進行本件清算程序。
五、依消債條例第11條第1項、第83條第1項、第16條第1項，裁
    定如主文。
中　　華　　民　　國　　108 　年　　10　　月　　29　　日
                  民事庭　法　官　賴寶合
以上正本係照原本作成。
本裁定不得抗告。
中　　華　　民　　國　　108 　年　　10　　月　　29　　日
                          書記官  胡美儀